臺灣彰化地方法院刑事判決　　　　　　　95年度訴字第1541號
公　訴　人　臺灣彰化地方法院檢察署檢察官
被　　　告　甲○○
　　　　　　　　　　（現另案羈押於臺灣彰化看守所）
上列被告因違反毒品危害防制條例案件，經檢察官提起公訴（95
年度偵字第5998號）及移送併案審理（臺灣彰化地方法院檢察署
95年度毒偵字第3946號），於本院準備程序中，被告就被訴及併
案事實為有罪之陳述，經裁定改行簡式審判程序，本院判決如下
：
    主  文
甲○○連續施用第一級毒品，累犯，處有期徒刑捌月，扣案之注
射針筒壹支、塑膠鏟管壹支、毒品分裝空袋壹包均沒收；又施用
第二級毒品，累犯，處有期徒刑肆月。應執行有期徒刑拾壹月，
扣案之注射針筒壹支、塑膠鏟管壹支、毒品分裝空袋壹包均沒收
。
    犯罪事實
一、 甲○○前於民國92年間因施用第一、二級毒品，及犯贓物
     罪案件，經送強制戒治，並經臺灣南投地方法院分別判處
     有期徒刑8月、5月、6月確定，嗣經定應執行刑為有期徒刑
     1年6 月確定，而強制戒治部分，則於92年3月20日入強制
     戒治處所施以強制戒治，於93年1月9日因毒品危害防制條
     例修正施行而報結，並於同日移監接續執行上開徒刑，嗣
     於94年3月31日假釋出監，而於94年6月16日假釋付保護管
     束期滿，未經撤銷視為執行完畢。詎猶不知悔改，復基於
     施用第一級毒品海洛因之概括犯意，自95年4月間某日起，
     至95年6月28日中午12時許止，在其位於南投縣集集鎮○○
     街73巷7弄11號之居所內，以將海洛因摻水置入其所有針筒
     內，再注射手臂之方式，連續施用第一級毒品海洛因多次
     。另基於施用第二級毒品安非他命之犯意，於95年6月26日
     ，在南投縣集集鎮某不詳地址之友人住處，施用第二級毒
     品甲基安非他命1次。嗣於95年6月28日下午2時許，在南投
     縣集集鎮○○街73巷7弄11號，甲○○因竊盜案件，為彰化
     縣田中分局員警拘提到案，並當場扣得注射針筒1支、塑膠
     鏟管1支、毒品分裝空袋1包，而查悉上情。
二、案經彰化縣警察局田中分局報告臺灣彰化地方法院檢察署檢
    察官偵查起訴。
    理  由
一、被告甲○○於本院準備程序中，就上揭犯罪事實均為有罪之
    陳述，且所犯係死刑、無期徒刑、最輕本刑為3年以上有期
    徒刑以外之罪，經本院合議庭依刑事訴訟法第273條之1第1
    項之規定，裁定由受命法官1人獨任進行簡式審判程序。
二、前揭犯罪事實，業據被告甲○○於警詢、偵查及本院審理中
    坦承不諱，並有注射針筒1支、塑膠鏟管1支、毒品分裝空袋
    1包扣案可資佐證。此外，復有彰化縣警察局田中分局委託
    檢驗尿液代號與真實姓名對照認證單、詮昕科技股份有限公
    司濫用藥物尿液檢驗報告（共2紙）、刑案資料查註紀錄表
    及全國施用毒品案件紀錄表各1份附卷可稽，足認被告之自
    白與事實相符，其於強制戒治執行完畢釋放後，5年內再犯
    施用第一、二級毒品之罪行均堪認定。
三、刑法業於94年2月2日修正公布，並於95年7月1日施行，被
    告行為後法律既有變更，是關於本案應適用之新舊法，茲比
    較如下：
  1.刑法第2條第1項規定，係規範行為後法律變更所生新舊法律
    比較適用之準據法，於95年7月1日刑法施行後，應適用刑法
    第2條第1項之規定，為「從舊從輕」之比較（最高法院九十
    五年五月二十三日第八次刑事庭會議決議第一點第一項參照
    ）。
  2.修正前刑法第56條關於連續犯之規定，業已修正刪除，應依
    刑法第2條第1項規定，適用最有利於行為人之法律（最高法
    院九十五年五月二十三日第八次刑事庭會議決議第五點第四
    項第一款參照）。經比較新、舊法結果，應以被告行為時之
    法律即修正前第56條規定論以連續犯，最有利於被告（臺灣
    高等法院九十五年五月四、五日座談會第九號決議參照）。
  3.刑法第47條關於累犯之規定，由「受有期徒刑之執行完畢，
    或受無期徒刑或有期徒刑一部之執行而赦免後，五年以內再
    犯有期徒刑以上之罪者，為累犯，加重本刑至二分之一。」
    修正為「受徒刑之執行完畢，或一部之執行而赦免後，五年
    以內故意再犯有期徒刑以上之罪者，為累犯，加重本刑至二
    分之一。第九十八條第二項關於因強制工作而免其刑之執行
    者，於受強制工作處分之執行完畢或一部之執行而免除後，
    五年以內故意再犯有期徒刑以上之罪者，以累犯論。」本件
    被告所犯毒品危害防制條例第10條第1項之施用第一級毒品
    罪、同條第2項之施用第二級毒品罪，均係故意再犯有期徒
    刑以上之罪，經比較新、舊法結果，並無有利或不利之情形
    。
  4.修正前刑法第51條第5款關於定應執行刑之規定，由「宣告
    多數有期徒刑者，於各刑中之最長期以上，各刑合併之刑期
    以下，定其刑期。但不得逾二十年。」修正為「宣告多數有
    期徒刑者，於各刑中之最長期以上，各刑合併之刑期以下，
    定其刑期。但不得三十年。」應依刑法第二條第一項規定，
    適用最有利於行為人之法律（最高法院九十五年五月二十三
    日第八次刑事庭會議決議第五點第一項參照）。經比較新、
    舊法結果，應以被告行為時之法律即修正前第51條第5款規
    定合併定應執行刑，最有利於被告。
  5.經綜合比較新、舊法之結果，被告行為後之新法並未有利於
    被告，依刑法第2條第1項前段規定，本案自應適用被告行為
    時之法律即修正前刑法第56條、第47條、第51第5款之規定
    。
四、核被告所為，係犯毒品危害防制條例第10條第1項之施用第
    一級毒品罪，及同條例第2項之施用第二級毒品罪。被告為
    施用第一級毒品、第二級毒品，而持有各該級毒品，其持有
    之低度行為，應各為施用之高度行為所吸收，均不另論罪。
    又被告先後多次施用第一級毒品之犯行，各時間緊接，所犯
    分別係構成要件相同之罪，顯係基於概括犯意反覆為之，為
    連續犯，應依修正刪除前刑法第56條規定，以一罪論，並均
    加重其刑。再被告所犯上開二罪，係犯意各別、行為互殊，
    應予分論併罰。末查，被告甲○○前於92年間因施用第一、
    二級毒品，及犯贓物罪案件，經臺灣南投地方法院分別判處
    有期徒刑8月、5月、6月確定，嗣經裁定應執行有期徒刑1年
    6月確定，於93年1月9日執行上開徒刑，嗣於94年3月31日假
    釋出監，而於94年6月16日假釋付保護管束期滿，未經撤銷
    視為執行完畢；此有臺灣彰化地方法院檢察署刑案資料查註
    紀錄表及臺灣高等法院被告前案紀錄表各一份在卷可稽，其
    於受有期徒刑執行完畢後，五年以內再犯本件有期徒刑以上
    之二罪，為累犯，均應依修正前刑法第47條規定，施用第一
    級毒品部分遞加重其刑，及施用第二級毒品部分加重其刑。
    爰審酌被告前以有施用毒品前科，竟猶再次施用毒品，顯不
    知悔改，及施用之情狀、犯罪後尚能坦承全部犯行等一切情
    狀，分別量處如主文所示之刑，並依修正前刑法第51條第5
    款規定，定其應執行之刑。扣案之注射針筒1支、塑膠鏟管1
    支、毒品分裝空袋1包為被告所有供施用第一級毒品海洛因
    所用之物，被告已供承在卷，應依修正前刑法第38條第1項
    第2款宣告沒收。
五、併案意旨以被告甲○○於95年6月7日採尿前3日內某時，在
    不詳地點，施用第一級毒品海洛因1次。嗣於95年6月7日因
    其為毒品列管人口，經其同意採尿送驗，結果可待因及嗎啡
    呈陽性反應，始悉上情，而聲請併案審理等語。因起訴書犯
    罪事實欄中所述之施用第一級毒品海洛因事實，既有連續犯
    之裁判上一罪關係，基於審判不可分原則，本院自應併予審
    理，附此敘明。
據上論斷，應依刑事訴訟法第273條之1第1項、第299條第1項前
段，毒品危害防制條例第10條第1項、第2項，刑法第11條前段、
第2條第1項前段、修正刪除前刑法第56條、修正前第47條、修正
前刑法第51條第5款、修正前第38條第1項第2款，判決如主文。
本案經檢察官吳宗達到停執行職務。
中　　華　　民　　國　　96　　年　　2　　月　　14 　　日
                  刑事第五庭         法  官  吳俊螢
以上正本證明與原本無異。
如不服本判決，應於判決送達後10日內，向本院提出上訴狀（須
附繕本），上訴於臺灣高等法院臺中分院。
中　　華　　民　　國　　96　　年　　2　　月　　14 　　日
                                     書記官  林怡吟
附錄本案論罪科刑法條
毒品危害防制條例第10條
施用第一級毒品者，處 6 月以上 5 年以下有期徒刑。
施用第二級毒品者，處 3 年以下有期徒刑。
